臺灣高等法院刑事裁定
110年度毒抗字第433號
抗  告  人
即  被  告  陳志忠




                （現於法務部○○○○○○○○強制戒治中）
上列抗告人因聲請施以強制戒治案件，不服本法院110年度毒抗
字第433號，民國110年3月31日裁定（聲請案號：臺灣新北地方
檢察署110年度聲戒字第13號），提起再抗告，本院裁定如下：
    主  文
再抗告駁回。
    理  由
一、再抗告意旨略以：民國110年3月29日新店戒治所附勒戒所「
    有無繼續施用毒品傾向證明書」及「有無繼續施用毒品傾向
    評估標準紀錄表」，關於第2大項臨床評估部分，關於多重
    毒品濫用「有」計10分，對此評估結果提出異議，再抗告人
    即被告陳志忠於此案中只施用一級毒品海洛因，並無施用其
    以外之任何毒品，且入所尿液毒品檢驗「無藥物反應」計0
    分，又被告係自行報到執行勒戒處分，可證其悔改戒毒之心
    ，被告雖有其他種類之毒品前科，但已是10幾年前的案件，
    往後就只施用單一毒品，有毒品犯罪相關司法紀錄可證，關
    於多重毒品濫用應為「無」計0分為恰當，因此項評估部分
    已嚴重影響被告是否繼續戒治之結果，請詳酌明鑑等語。
二、本案被告雖係提出聲明異議狀表明就本院110年度毒抗字第4
    33號裁定聲明異議，然其前述聲明異議意旨【即聲明異議狀
    理由㈠部分】乃係對本院駁回其抗告，維持原臺灣新北地方
    法院110年度毒聲字第188號令被告入戒治處所強制戒治之裁
    定表達不服之意思，而非認檢察官執行之指揮有所不當，本
    於解釋意思表示應探求當事人之真意，不得拘泥於所用辭句
    之法理，核其真意，此部分聲明異議意旨應係就本院上開駁
    回其抗告之裁定提起再抗告。至被告所提聲明異議狀理由㈡
    部分，係認檢察官未依刑法第2條第3項規定本於職權停止強
    制戒治之執行，釋放被告，遂依刑事訴訟法第484條規定就
    檢察官所為強制戒治之執行指揮聲明異議，則由本院另行分
    案處理，本裁定僅就前述聲明異議狀理由㈠部分審理，合先
    敘明。
三、按對於抗告法院之裁定，不得再行抗告。但對於其就左列抗
    告所為之裁定，得提起再抗告：一、對於駁回上訴之裁定抗
    告者。二、對於因上訴逾期聲請回復原狀之裁定抗告者。三
    、對於聲請再審之裁定抗告者。四、對於第477條定刑之裁
    定抗告者。五、對於第486條聲明疑義或異議之裁定抗告者
    。六、證人、鑑定人、通譯及其他非當事人對於所受之裁定
    抗告者，刑事訴訟法第415條第1項定有明文。次按原審法院
    認為抗告不合法律上之程式或法律上不應准許，或其抗告權
    已經喪失者，應以裁定駁回之，刑事訟訴法第408條第1項前
    段亦有明文。
四、經查，抗告人因聲請施以強制戒治案件，不服本院110年度
    毒抗字第433號駁回抗告之裁定提起再抗告，惟前開裁定不
    在刑事訴訟法第415條第1項但書各款得提起再抗告之列，是
    依同條項前段之規定，自不得提起再抗告。從而，抗告人對
    本院前揭裁定提起再抗告部分，為法律上所不應准許，且無
    可補正，應予駁回。
據上論斷，應依刑事訴訟法第408條第1項前段，裁定如主文。
中　　華　　民　　國　　110 　年　　5 　　月　　28　　日
                  刑事第二十庭  審判長法　官  王復生
                                      法　官  蕭世昌
                                      法　官  張紹省
以上正本證明與原本無異。
不得再抗告。
                                      書記官 宗志強
中　　華　　民　　國　　110 　年　　5 　　月　　28　　日